# Alexandre Moraes de Souza Lima

Residente na cidade de São Paulo/SP.

Estado civil: Casado.

Possui filhos.

Disponibilidade para viagens.

Aceita propostas para regime de contratação PJ e CLT.

Aceita propostas para regime de trabalho remoto, híbrido ou presencial na Grande São Paulo.

Disponibilidade imediata.

#### Contato:

• E-mail: alexandre.msl@gmail.com

• Telefone: 11 9 8943 0384

• LinkedIn: www.linkedin.com/in/alexandre-moraes-de-souza-lima-92b8449

• Github: <a href="https://github.com/JimSP">https://github.com/JimSP</a>

#### Resumo:

Desenvolvedor de sistemas com mais de 20 anos de experiência em desenvolvimento de sistemas, liderança de times de desenvolvimento e gerenciamento de projetos e meios de pagamento.

Habilidades em várias linguagens de programação, incluindo Java, .NET e Python. Possui conhecimento em Inteligência Artificial e Machine Learning.

## Formação Acadêmica:

- Pós-graduação em Inteligência Artificial, SENAC (2022-2023)
- Bacharelado em Sistema de Informação, SENAC (2006-2012)

# **Objetivos Profissionais e Metas:**

- Contribuir para o desenvolvimento de soluções inovadoras e liderança de times de desenvolvimento.
- Aumentar minha expertise em Inteligência Artificial e Machine Learning para aplicá-las em projetos de desenvolvimento de sistemas.
- Desenvolver habilidades em liderança e gestão de projetos para liderar times de desenvolvimento em projetos de grande porte.
- Expandir minha rede de contatos profissionais em eventos de tecnologia e conferências.

# Habilidades:

- Linguagens de Programação: Java, .NET, C#, Python
- Banco de Dados: Oracle, MySQL, MS-SQL Server, Cassandra
- Tecnologias: JEE, Hazelcast, Spring Boot, Spring Batch, Redis
- Ferramentas de Dev/Ops: Jenkins, Sonar, Jfrog, Git, Maven, Gradle, Datadog, Dynatrace, Splunk, ELK

- Conhecimento em Meios de Pagamento: ISO 8583-87/93, Intercâmbio, Captura, Autorização, Embossing, EMV, Data-preparation, Base II, Liquidação, Antecipação de recebíveis, Pagamentos, Chargeback
- Conhecimentos em Inteligência Artificial: Redes neurais profundas, Aprendizado de máquina, Processamento de linguagem natural, Bibliotecas: Pandas, NumPy, Scikit-learn. CuML. TensorFlow
- Arquitetura de Sistemas: Microserviços, Escalabilidade, Alta disponibilidade, Tolerância a falhas, Arquitetura hexagonal, Togaf
- Performance: Otimização de sistemas, Análise de desempenho
- Segurança: LGPD, PCI
- Modelagem de Processos: BPMN, UML
- Business Intelligence: Análise de dados, Relatórios gerenciais
- Desenvolvimento de Software: Clean Code, Design Patterns, Refactoring, Unit Test
- Desenvolvimento de automações e pipelines de dados.

## Competências:

- Liderança e gestão de times de desenvolvimento.
- Gerenciamento de projetos e priorização de tarefas.
- Comunicação eficaz com stakeholders.
- Trabalho em equipe e colaboração.
- Desenho/Concepção de arquiteturas corporativas.
- Resolução de problemas e análise de dados.
- Aprendizado contínuo e adaptação a novas tecnologias.
- Conhecimento em Inteligência Artificial e Machine Learning.

# Experiência:

FastPay/Grecale (Jun 2023 - Maio 2024) cargo: Líder de Sustentação

- Sustentação e Desenvolvimento de projetos e sustentação de grandes contas, suporte/desenvolvimento N2 e N3, liderança técnica de projetos e times.
- Tecnologias: Banco de dados Oracle e Postgresql, Plataforma de pagamentos Payware, linguagens de programação Java com Spring Boot, JUnit, Mockito, PL/SQL, python e .Net Core (C#)
- Contribuições/Resultados:

Como Líder de Sustentação, desempenhei um papel crucial na estruturação de processos de gestão de incidentes e problemas, adotando as melhores práticas da abordagem ITIL. Minha liderança foi fundamental para especificar demandas e gerenciar fornecedores, garantindo que as necessidades técnicas e de negócios fossem atendidas com eficiência.

Fui responsável pela priorização de chamados técnicos, assegurando que os incidentes críticos recebessem atenção imediata e que as soluções fossem implementadas dentro dos prazos estabelecidos. Essa gestão de prioridades contribuiu significativamente para a redução do tempo de inatividade e para a

melhoria da satisfação do cliente.

Além disso, atuei ativamente em escalações, onde minha habilidade de comunicar eficazmente com executivos da empresa foi essencial para proporcionar visibilidade sobre prazos, resultados e identificar gaps operacionais. Minha atuação resultou em melhorias contínuas nos processos e no fortalecimento das relações com stakeholders.

Software Express/Fiserv (Jan 2021 - Maio 2023) cargo: Head Sustentação.

- Sustentação: Gestão de time de atendimento N3/Desenvolvimento.
- e-Sitef/Carat Pagamentos Online, desenvolvimento de microserviços, relatórios e análise de problemas.
- Desenvolvimento de gateway de pagamentos integrado nos principais agentes de pagamento do mercado brasileiro.
- **Tecnologias**: Banco de dados Oracle, Plataforma de Pagamentos Sitef e Sitef Express, linguagem de programação Java com JEE, Spring Boot, Spring Batch, Hibernate, JUnit, Mockito, ActiveMQ, JMS, SQL e python.
- Contribuições / Resultados:

Como Gerente Sênior, tive a oportunidade de estruturar a área de sustentação LATAM, contando com o apoio integral dos clientes internos, incluindo os times de implantação, infraestrutura, suporte à produção e governança. Essa estruturação foi essencial para otimizar os processos e melhorar a comunicação entre as diferentes equipes.

Minha contribuição para o SitefExpress foi um dos pontos altos da minha atuação, onde implementei mudanças significativas que resultaram em uma melhoria drástica na performance da plataforma e na experiência do cliente final. Essas melhorias não só elevaram a qualidade do serviço, mas também reforçaram a posição de mercado da empresa.

Como ponto focal da unidade de negócio para incidentes críticos e resolução de problemas, desempenhei um papel chave na gestão de crises, garantindo uma resposta rápida e eficaz em situações de alta pressão. Além disso, fui responsável por reportar diretamente aos executivos da empresa, fornecendo relatórios detalhados e análises estratégicas para identificar áreas de atuação e direcionar esforços de melhoria contínua.

Comexport (Jun 2018 - Dez 2020) cargo: Especialista em Engenharia de Software.

- Desenvolvimento e sustentação de plataforma BI para exportação.
- Desenvolvimento de serviços batch, microserviços e APIs, relatórios e ETL.

 Tecnologias: Java com Spring Boot, Spring Batch, Hibernate, JUnit, Mockito, Elasticsearch, Google-rpc, Google pub/sub, web-socket, apache-camel, ActiveMQ e banco de dados MySQL, Redis, Maven, Datadog

4Ward (Dez 2016 - Maio 2018)

cargo: Líder Técnico/Arquiteto de Sistemas

- Carga de dados do arquivo de incoming da VISA.
- FtpHub
- Envio e Recebimento de Arquivos por FTP.
- Data Preparation (EMV)
- Desenvolvimento de serviços batch, microserviços e APIs e relatórios.
- Tecnologias: Banco de Dados Oracle e MySQL, Cassandra, linguagem de programação Java com Spring Boot, String Batch, Hibernate, Hazelcast, Spring Integration, JUnit, Mockito, Maven, Gradle, Jfrog, Splunk e ELK.

EGInfo (Dez 2014 - Dez 2015)

cargo: Gerente de Engenaria de Software/Desenvolvedor

- Extrato online (Gblobal Payments)
- Fatura Por Email (GLM/CEG)
- DataEntry
- Receitas por Cliente (HP/GlobalPayments)
- **Tecnologias:** Banco de Dados Oracle, linguagem de programação Java com Spring Boot, Hibernate, JDBC, JEE, SOAP.

BSI (Mar 2013 - Out 2014)

cargo: Líder Técnico

- Desenvolvimento de cadastro corporativo.
- Tecnologias: Banco de Dados Oracle, linguagem de programação Java com JEE, Hibernate, JMS, SOAP, IBM MQ-Series e Java Server Faces (JSF) com primefaces.

Resource (Out 2012 - Fev 2013)

cargo: Analista de Sistemas

- Evolução Captura (Redecard)
- Acompanhamento de projeto, desenhos, construção de Shell script, UML, modelagem de dados.
- **Tecnologias:** Banco de Dados Sybase e Oracle, linguagens de programação C, Java, Shell Script.

Getnet (locação pela AM53) (Jun 2010 - Set 2016)

cargo: Analista desenvolvedor

- Processamento/Retaguarda
- Otimização de Sistemas.
- Desenvolvimento de Extrato Eletrônico (EDI) e Extrato On-Line para estabelecimentos comerciais.
- **Tecnologias:** .Net com C#, java com JEE e SOAP, PL/SQL, Spring Framework, Spring Batch, Hibernate, Shell Script.

AM53 (Jun 2010 - Set 2016) cargo: Programador Sênior

- BlueOnChat, Melhoria de aplicativo para Android, BlackBerry e IPhone.
- 3D-Secure ACS, Modelagem de Arquitetura de software e implementação do protocolo 3D-Secure (Verify by Visa e Secure Master Code).
- **Tecnologias:** .Net com C#, Java com JEE e Spring Framework, SOAP, Android, Java para BlackBerry, Objective C.

FIS – Fidelity National Service (fev 2008 - mai 2010) cargo: Analista Desenvolvedor Sênior

- Migração VISA VALE, otimização de store procedures Oracle 10g e SQL Server, programas Java e .NET.
- Otimização de processos de translated de pin.
- CMF Cartão Transporte, desenvolvimento de Sonda para monitoramento de WebService da Gerenciadora e Mainframe da Processadora.
- VBX Cartão Visabuxx, cartão viagens.
- **Tecnologia:** Java, JEE, EJB, JMS, SOAP, Struts e JSP. Banco de Dados Oracle, SQL-Server, IBM Web Shrepe, IBM MQ-Series

EgInfo (dez 2006 - jan 2008) cargo: Programador Pleno

- Trava Recebíveis (Banco Panamericano)
- CardAccount (Banco Português BPN).
- Tecnologia: Desenvolvimento com utilização de tecnologia Java (J2EE) com frameworks Struts e JSP, Hibernate, banco de Dados Oracle 10g e JasperReports.

## **Projetos Pessoais:**

#### Ene3xt

- Sistema de inteligência artificial para predição de séries temporais multivariadas e caoticas.
- **Tecnologia:** linguagem de programação python com pandas, numpy, scikit-learn, cuml e tensorflow, integração com LLAMA3 e MindDB.

## JOrquestra

- Biblioteca Spring Starter com Websockets e Hazelcast para processamento reativo em larga escala.
  - Exposição de métodos java em endpoints websocket através de anotação java.
  - Processamento distribuído de requisições websocket em nós de um cluster Hazelcast.
- **Tecnologia:** Java com Spring Boot, WebSocket, Hazelcast, Java Annotation

#### Gate

- Sistema de segurança baseado nos protocolos LDAP e RBAC. Construção de 3 Microserviços em Spring Boot com API-REST e RMI e Hazelcast para autenticação/autorização e gerenciamento de Tokens e Árvores de permissão.
- Tecnologia: Java com Spring Boot, RMI, Hazelcast, Bancos de Dados com modelo RBAC e LDAP.

#### CrackerBuilder

- Biblioteca de build (java annotation proccess) para quebra de métodos em container docker com spring boot e hazelcast, através de anotação.
- Tecnologia: Java com Spring Boot, Java Annotation Process e Hazelcast.

## **Hard Skills:**

Linguagens de programação:

- Java
- .NET, C#
- Python

#### Banco de Dados:

- Oracle
- Mysql
- MS-SQL Server
- Cassandra

# Tecnologias:

- JEE
- Hazelcast
- Spring Boot
- Spring Batch
- Redis

# Ferramentas de Dev/Ops:

- Jenkins
- Sonar
- Jfrog
- Git
- Maven
- Gradle
- Datadog
- Dynatrace
- Splunk
- ELK

# Conhecimento em meios de pagamento:

- ISO 8583-87/93
- Intercâmbio
- Captura
- Autorização
- Embossing
- EMV
- Data-preparation
- Base II
- Liquidação
- Antecipação de recebíveis
- Pagamentos
- Chargeback

# Conhecimentos em Inteligência Artificial:

- Redes neurais profundas
- Aprendizado de máquina
- Processamento de linguagem natural
- Bibliotecas:
  - Pandas
  - NumPy

- Scikit-learn
- CuML
- Tensor Flow

## Arquitetura de sistemas:

- Microserviços
- Escalabilidade
- Alta disponibilidade
- Tolerância a falhas
- Arquitetura hexagonal
- Solid
- Togaf

#### Performance:

- Otimização de sistemas
- Análise de desempenho

# Segurança:

- LGPD
- PCI

# Modelagem de processos:

- BPMN
- UML

## Business Intelligence:

- Análise de dados
- Relatórios gerenciais

## **Soft Skills:**

- Liderança e gestão de times de desenvolvimento
- Comunicação eficaz com stakeholders
- Trabalho em equipe e colaboração
- Resolução de problemas e análise de dados
- Gerenciamento de projetos e priorização de tarefas
- Aprendizado contínuo e adaptação a novas tecnologias

#### **Treinamentos:**

- TL Transcendendo seus limites, Núcleo Ser
- LT Leader Training, Núcleo Ser
- Coaching, 4ward
- Scrum, Caelum
- Android, Caelum
- JAVA EE/SOA, IBM
- .NET / ASP.NET, Microsoft
- Programa de Formação .NET, Microsoft
- Gerenciamento de Projeto (PMP), G&P
- C#, SENAC-SP
- ASP.NET, SENAC-SP
- Prova de Conceito: desenvolvimento em plataforma .NET, IPT-USP
- Adm Rede Linux, Alpha 4